臺灣臺南地方法院臺南簡易庭民事判決
110年度南小字第642號
原      告  臺灣銀行股份有限公司

法定代理人  許志文
訴訟代理人  劉逸群
復  代理人  卓維宏
被      告  鄭名軒

上列當事人間請求清償債務事件，本院於民國110年5月11日言詞
辯論終結，判決如下：
    主      文
被告應給付原告新臺幣100,000元，及自民國109年12月16日起至
清償日止，按週年利率百分之1.845計算之利息，暨自民國110年
4月5日起至清償日止，逾期在6個月以內者，按上開利率百分之1
0，逾期超過6個月者，按上開利率百分之20計算之違約金，上開
違約金收取期數以9期（即期間9個月）為限。
訴訟費用新臺幣1,000元由被告負擔。
本判決得假執行。
    事實及理由
一、原告主張：被告於民國109年6月3日與原告簽訂放款借據（
    勞工紓困貸款），向原告借款新臺幣（下同）10萬元，借用
    期限自109年6月3日起至112年6月3日止，於撥款後6個月內
    為寬限期按月繳息，自第7個月起分30期，每1個月為1期，
    依年金法按月於每月3日平均攤還本息，上開借款利率按訂
    約日中華郵政府份有限公司未達500萬元之二年期定期儲金
    機動利率即年率百分之0.845加計加碼年率百分之1訂定，倘
    遲延還本或付息時，除計付遲延利息外，照應還款額，逾期
    在6個月以內者，按應繳款日之借款利率百分之10，逾期超
    過6個月者，按應繳款日之借款利率百分之20加計違約金，
    每次違約狀態最高連續收取期數為9期。詎被告自110年1月3
    日起即未繳息還本，迄今仍積欠本金10萬元及其利息、違約
    金未清償，經一再催討，均置之不理，依約全部債務視為到
    期。爰依消費借貸之法律關係提起本訴，並聲明：如主文第
    一項所示。
二、被告則以：承認有這一筆借款，希望可以分期清償。
三、原告主張之上開事實，業據提出與其所述相符之放款借據（
    勞工紓困貸款專用）、放款客戶歸戶查詢單、小額貸款全部
    查詢單等件影本（見本院卷第21至28頁）為證，且為被告所
    不爭執，堪信為真實。被告固到庭稱希望能分期清償，惟此
    僅係履行及清償能力之問題，與被告應負之清償責任無涉。
    從而，原告本於消費借貸之法律關係，請求被告清償如主文
    第一項所示之金額及利息、違約金，洵屬有據，應予准許。
    　　　　
四、於小額訴訟程序，法院為訴訟費用之裁判時，應確定其費用
    額；訴訟費用，由敗訴之當事人負擔，民事訴訟法第436條
    之19第1項、第78條分別定有明文。經核本件訴訟費用額為1
    ,000元（即第一審裁判費），爰依前揭規定，確定訴訟費用
    之負擔如主文第二項所示。
五、本件係屬民事訴訟法第436條之8第1項小額訴訟事件，所為
    被告敗訴之判決，依同法第436條之20規定，應依職權宣告
    假執行。
六、據上結論，本件原告之訴為有理由，依民事訴訟法第436條
    之23、第436條第2項、第436條之19第1項、第78條、第436
    條之20，判決如主文。
中　　華　　民　　國　 110　　年　　 5　　月　　18　　日
                  臺南簡易庭  法　官　張玉萱
以上正本證明與原本無異。
如不服本判決，應於送達後廿日內，向本院提出上訴狀並表明上
訴理由，如於本判決宣示後送達前提起上訴者，應於判決送達後
廿日內補提上訴理由書（須附繕本）。對於小額程序之第一審判
決之上訴，非以其違背法令之理由，不得為之。且上訴狀內應記
載表明（一）原判決所違背之法令及其具體內容。（二）依訴訟
資料可認為原判決有違背法令之具體事實者。如委任律師提起上
訴者，應一併繳納上訴審裁判費。
中　　華　　民　　國　　110 　年　　5 　　月　　18　　日
                              書記官  鄭伊汝